# 同一控制下无偿划转合并

提问人：srmx1222 时间：2023-01-12 17:41:50
请问各位老师，A企业通过母公司无偿划转取得B公司，构成同一控制下合并，但B公司的净资产为负值（假设净资产为-5亿元，其中实收资本 1 亿元，未分配利润-6亿元），A公司单体报表长投为零，但在A公司的合并报表中，需要视同一直拥有B公司，将其留存收益恢复至A公司的合并报表未分配利润中，减少A公司合并报表未分配利润-6亿元，而B公司的实收资本 1 亿元要增加A公司合并报表的资本公司，这样B公司净资产-5亿元并入A公司合并报表，这样做使A公司合并报表未分配利润大额减少，而资本公积却大额增加，是否合适？是否有更好的办法？

回答人：chenyiwei
可以这样理解，最终A企业合并报表层面的结果是资本公积增加 1 亿元，未分配利润减少 6 亿元。这是正常的处理结果。
合并报表层面的未分配利润在法律上不作为利润分配的依据，但A企业需考虑日后需对B企业追加投入对经济资源的需要，对分红进行必要的限制。